臺灣屏東地方法院民事裁定
111年度消債清字第23號
聲  請  人  
即 債務 人  林豐益  

代  理  人  黃耀平律師
上列當事人聲請消費者債務清理事件，本院裁定如下：
    主  文
聲請人林豐益於民國110年7月5日所提更生方案應不予認可。
聲請人林豐益自民國111年5月26日中午12時起開始清算程序。
命司法事務官進行本件清算程序。
    理  由
一、按更生方案未依消費者債務清理條例（下稱消債條例）第59
    條、第60條規定可決時，除有該條例第12條、第64條規定之
    情形外，法院應以裁定開始清算程序；次按債務人有薪資、
    執行業務所得或其他固定收入，依其收入及財產狀況，可認
    更生方案之條件已盡力清償者，法院應以裁定認可更生方案
    。債務人無固定收入，更生方案有保證人、提供擔保之人或
    其他共同負擔債務之人，法院認其條件公允者，亦同，消債
    例條第61條第1項、第64條第1項分別定有明文。
二、經查，聲請人前向本院聲請更生，經本院以109年度消債更
    字第168號裁定自民國110年4月21日中午12時開始更生程序
    ，並由本院司法事務官以110年度司執消債更字第47號案件
    進行。嗣聲請人於109年7月5日提出以每月為1期、分6年共7
    2期、每期清償新臺幣（下同）3,000元、清償總額216,000
    元之更生方案，惟未獲債權人會議可決，聲請人亦稱無法再
    提出清償總額更高之更生方案。本院司法事務官審酌聲請人
    自陳為臨時工，目前每月平均收入約為19,000元，但收入並
    不固定，遂命聲請人提出保證人為其擔保更生方案能遵期履
    行，聲請人並提出第三人林建祿為其擔保。
三、經本院司法事務官調查，林建祿名下並無財產，其勞工保險
    係以元晶太陽能科技股份有限公司為加保單位投保，於110
    年10月至12月間實領薪資分別為29,524元、25,362元及27,7
    37元，平均收入約為27,541元（計算式：（29,524元＋25,36
    2元＋27,737元）3月＝27,541元），有勞保局電子閘門網路
    資料查詢表及林建祿之存摺影本可參（見司執消債更卷第20
    6至211、226至227頁），且林建祿已分別擔任聲請人與有擔
    保優先債權人合迪股份有限公司及裕富數位資融股份有限公
    司間汽、機車分期付款契約之連帶保證人，每月應償還之金
    額分別為13,500元、8,540元，均正常繳款中，裕富數位資
    融股份有限公司並陳稱其對聲請人之分期付款契約目前係由
    林建祿代為繳納等情，有合迪股份有限公司民事陳報狀、裕
    富數位資融股份有限公司民事陳報狀及本院公務電話紀錄單
    可佐（見司執消債更卷第45至50、241至245頁），如以聲請
    人每月收入19,000元扣除其每月必要生活費用14,866元後，
    僅餘4,134元可用以清償積欠合迪公司之債務，而林建祿則
    須再負擔9,366元（計算式：13,500元－4,134元＝9,366元）
    ，如此，以林建祿每月收入27,541元扣除每月償還予合迪、
    裕富公司共17,906元（計算式：8,540元＋9,366元＝17,906元
    ）之款項後，僅餘9,635元，尚不足支付其個人之每月必要
    生活費用，顯無從再擔任聲請人更生方案之保證人。故本院
    司法事務官再請聲請人提出其餘保證人，然聲請人多次具狀
    稱無法提出保證人等情，經本院核閱110年度司執消債更字
    第47號更生事件全卷屬實。據此，本件更生方案並未經債權
    人可決，且聲請人無固定收入，亦無法提出可擔保更生方案
    履行之保證人，則本件與消債條例第64條第1項後段關於得
    逕行裁定認可更生方案此規定之要件不合。
四、綜上所述，本件既未符合得由法院逕以裁定認可更生方案之
    要件，則本院自無從依消債條例第64條第1項後段之規定逕
    予認可，又本件並無消債條例第12條規定之情形，本院復已
    依消債條例第61條第2項規定，向聲請人、債權人曉諭更生
    程序轉換為清算程序之法律效果，使其等有陳述意見之機會
    ，自得依同條第1項規定裁定開始清算程序，並命司法事務
    官進行本件清算程序。至同條第3項固規定：「第1項裁定得
    為抗告，並於裁定確定時，始得進行清算程序」，惟參於10
    1年1月4日增訂該規定之立法理由，係指倘聲請人爭執本件
    有消債條例第12、64條所定情形，而不應受法院開始清算程
    序之裁定者，得提起抗告以為救濟，且於本裁定確定時，始
    由司法事務官進行清算程序，並非指各債權人均得對本裁定
    提起抗告，附此敘明。
四、依首開規定，裁定如主文。　　
中　　華　　民　　國　　111 　年　　5 　　月　　26　　日
                  民事庭          法  官  潘  快
上為正本係照原本作成
開始清算程序部分之裁定不得抗告；如不服更生方案不予認可之
裁定，應於裁定送達後10日內，以書狀向本院提出抗告，並繳納
抗告費新臺幣1千元
中　　華　　民　　國　　111 　年　　5 　　月　　26　　日
　　　                            書記官　鍾嘉芸